臺灣新竹地方法院刑事判決　　　　　　　　　　　　　九十三年度訴字第二八六號
　　公　訴　人　臺灣新竹地方法院檢察署檢察官
　　被　　　告　乙○○　男　四.
　　指定辯護人　本院公設辯護人　甲○○
右列被告因違反槍砲彈藥刀械管制條例案件，經檢察官提起公訴（九十三度偵字第二
０二０號），本院判決如左︰
    主  文
乙○○未經許可，持有手槍，累犯，處有期徒刑伍年拾月，併科罰金新臺幣拾捌萬元
，罰金如易服勞役，以罰金總額與陸個月之日數比例折算。
扣案之美國ＳＭＩＴＨ＆ＷＥＳＳＯＮ廠製ＳＷ四０Ｖ型口徑０．四吋制式半自動手
槍壹枝（槍號為ＰＡＰ５２５７，槍枝管制編號0000000000號）、口徑０
．四吋制式子彈伍顆，均沒收。
    事  實
一、乙○○前犯賭博罪，經臺灣嘉義地方法院以八十八年度朴簡字第二六號刑事簡易
    判決判處有期徒刑四月確定，於民國八十八年十月七日易科罰金執行完畢。乙○
    ○另於八十八年八、九月某日晚間（起訴書誤載為八十九年間），在嘉義縣六腳
    鄉○○村路邊之舊物回收箱內，拾獲他人丟棄之美國ＳＭＩＴＨ＆ＷＥＳＳＯＮ
    廠製ＳＷ四０Ｖ型口徑０．四吋制式半自動手槍一枝（槍號為ＰＡＰ５２５７）
    以及口徑０．四吋制式子彈八顆，並攜往其位於嘉義縣朴子市大鄉里十鄰大糠榔
    二五七號之一住處放置，而未經許可持有上開制式手槍、制式子彈。九十一年間
    乙○○遷徙至新竹市時，亦攜帶前述制式手槍、制式子彈至新竹市○○路○段六
    ○五號居所放置。嗣於九十三年三月二十二日十七時許，為警持本院核發之九十
    三年度聲搜字第一九四號搜索票至新竹市○○路○段六○五號實施搜索而查獲，
    並扣得右揭制式手槍一枝及制式子彈八顆（嗣送驗試射三顆）。
二、案經新竹市警察局移送臺灣新竹地方法院檢察署檢察官偵查起訴。
    理  由
一、訊據被告乙○○對於右揭事實迭於警訊、偵查及本院審理時坦承不諱，供詞復大
    體一致，並有美國ＳＭＩＴＨ＆ＷＥＳＳＯＮ廠製ＳＷ四０Ｖ型口徑０．四吋制
    式半自動手槍一枝（槍號為ＰＡＰ５２５７，槍枝管制編號000000000
    0號）、口徑０．四吋制式子彈八顆扣案可供佐證，查獲過程亦有本院九十三年
    度聲搜字第一九四號搜索票、新竹市警察局搜索扣押筆錄、查獲照片在卷足按。
    上述扣案手槍、子彈經送內政部警政署刑事警察局鑑驗結果，槍枝認係美國ＳＭ
    ＩＴＨ＆ＷＥＳＳＯＮ廠製ＳＷ四０Ｖ型口徑０．四吋制式半自動手槍，槍號為
    ＰＡＰ５２５７，槍管內具六條左旋來復線，機械性能良好，可擊發口徑０．四
    吋制式子彈，認具殺傷力，子彈部分均係口徑０．四吋之制式子彈，經試射三顆
    後，認均具殺傷力，此有該局九十三年四月八日刑鑑字第０九三００六七七五六
    號槍彈鑑定書附卷可稽。又被告自承看過相關報導應將前述槍枝、子彈報繳予警
    方，但因工作忙碌而未報繳，由此觀之，堪認被告主觀上知悉前述槍枝、子彈均
    為具殺傷力之物。再被告先前雖供稱係八十九年間拾獲，然於本院審理時已改口
    為八十八年八、九月間某日拾得，並陳稱當時其父因病住院，其在醫院照顧父親
    ，所以印象深刻等語。按不論係八十八年或八十九年，距離本件被告查獲時各有
    四、五年之久，人之記憶稍有出入，尚與常情相符，而父親因病需要住院治療，
    顯非兒戲，衡情被告應不致於虛構杜撰，況且亦無其他積極證據足資佐證被告確
    係八十九年間開始持有扣案槍枝、子彈，職是，被告於本院審理時供述之開始持
    有時間，應較正確而可採，公訴意旨認係八十九年間拾獲，尚有誤會。此外，公
    訴人已於本院審理時限縮起訴罪名為槍砲彈藥刀械管制條例第七條第四項及同條
    例第十二條第四項，不再主張刑法第三百三十七條之罪，然因該部分與其他部分
    有裁判上一罪之關係，爰不另撤回起訴，亦有論告書一份存卷可參。綜上各情，
    本件事證明確，被告犯行堪以認定，應予依法論罪科刑。
二、核被告乙○○未經許可持有制式手槍、制式子彈之行為，係犯槍砲彈藥刀械管制
    條例第七條第四項之未經許可持有手槍罪、同條例第十二條第四項之未經許可持
    有子彈罪。按未經許可持有具殺傷力之槍彈，其持有之繼續，為行為之繼續，亦
    即一經持有該槍彈，罪即成立，但其完結須繼續至持有行為終了時為止。查被告
    曾犯賭博罪，經臺灣嘉義地方法院以八十八年度朴簡字第二六號刑事簡易判決判
    處有期徒刑四月確定，於八十八年十月七日易科罰金執行完畢，有臺灣高等法院
    被告全國前案紀錄表一紙在卷可按，而本件未經許可持有槍彈之犯行既繼續至九
    十三年三月二十二日遭查獲始告完結，犯罪行為終了時尚在前案受有期徒刑執行
    完畢後五年以內，仍應論以累犯，是被告所犯上開未經許可持有手槍罪、未經許
    可持有子彈罪，均應依刑法第四十七條規定加重其刑。再被告同時以一行為持有
    具殺傷力之制式手槍及制式子彈，係異種之想像競合，依刑法五十五條之規定，
    從一重之槍砲彈藥刀械管制條例第七條第四項未經許可持有手槍罪處斷。公設辯
    護人雖辯護稱：被告持有槍彈期間內無暴力性犯罪，犯後坦承犯行，一時好奇貪
    念方觸重典，情輕法重，應有刑法第五十九條減刑規定之適用。惟查，槍砲彈藥
    刀械管制條例第七條第四項、第十二條第四項等罪，本不以持有制式槍枝、子彈
    另犯其他暴力性犯罪為構成要件，且被告持有之時間長達四年餘，持有之制式子
    彈數目多達八顆，其持有行為對社會之潛在危險性不容輕忽，而我國雖經多年警
    政宣導應盡速報繳，但社會上非法持有槍彈情形仍極為氾濫，一言不合即持槍對
    決，甚而殺警、挑戰公權力之新聞，亦非偶見，綜合以觀，尚無從肯認本件有何
    情輕法重、情堪憫恕之事由。爰審酌被告有前開賭博罪之不良紀錄，持有扣案槍
    枝、子彈之時間達四年餘，持有子彈數目非少，所為威脅社會秩序甚大，然兼衡
    被告係夜間部高商畢業，從事檳榔攤工作，家中有老母、配偶、二名子女需要撫
    養，犯後坦承犯行，態度尚稱良好等一切情狀，量處如主文所示之刑，併科如主
    文所示之罰金，且就罰金部分諭知易服勞役之折算標準。
三、扣案之美國ＳＭＩＴＨ＆ＷＥＳＳＯＮ廠製ＳＷ四０Ｖ型口徑０．四吋制式半自
    動手槍一枝（槍號為ＰＡＰ５２５７，槍枝管制編號0000000000號）
    、口徑０．四吋制式子彈五顆，均屬違禁物，應依刑法第三十八條第一項第一款
    之規定諭知沒收。至於送驗時試射之０．四吋制式子彈三顆，因擊發後已無殺傷
    力，爰不併為沒收之宣告。
四、據上論斷，應依刑事訴訟法第二百九十九條第一項前段，槍砲彈藥刀械管制條例
    第七條第四項、第十二條第四項，刑法第十一條前段、第四十七條、第五十五條
    、第四十二條第三項、第三十八條第一項第一款，罰金罰鍰提高標準條例第二條
    ，現行法規所定貨幣單位折算新台幣條例第二條，判決如主文。
本案經檢察官林李嘉到庭執行職務。
中　　　華　　　民　　　國　　九十三　　年　　　八　　　月　　三十一　　日
                                  臺灣新竹地方法院刑事第五庭
                                        審判長法  官  陳健順
                                              法  官  楊惠芬
                                              法  官  李珮瑜
右正本證明與原本無異。
如不服本判決，應於判決送達後十日內向本院提出上訴狀（應附繕本），上訴於臺灣
高等法院。
                                              書記官  龔紀亞
中　　　華　　　民　　　國　　九十三　　年　　　八　　　月　　三十一　　日
附錄本案論罪科刑法條全文：
槍砲彈藥刀械管制條例第七條第四項：
未經許可，持有、寄藏或意圖販賣而陳列第一項所列槍砲、彈藥者，處五年以上有期
徒刑，併科新台幣一千萬元以下罰金。
槍砲彈藥刀械管制條例第十二條第四項：
未經許可，持有、寄藏或意圖販賣而陳列子彈者，處五年以下有期徒刑，併科新台幣
三百萬元以下罰金。
